【裁判字號】    97,交訴,121
【裁判日期】    980317
【裁判案由】    公共危險等
【裁判全文】
臺灣板橋地方法院刑事判決             97年度交訴字第121號
公  訴  人  臺灣板橋地方法院檢察署檢察官
被      告  丙○○
上列被告因公共危險等案件，經檢察官提起公訴（97年度調偵字
第914 號），本院判決如下：
    主  文
丙○○犯肇事致人受傷逃逸罪，處有期徒刑陸月，如易科罰金以
新臺幣壹仟元折算壹日。緩刑貳年。
被訴過失傷害部分不受理。
    事  實
一、丙○○於民國97年2 月5 日下午3 時20分許，騎乘車號6HJ-
    155 號重型機車，沿臺北縣板橋市○○路往館前東路方向行
    駛，行經實踐路25號前，欲自右後方超越同向前方由乙○○
    （起訴書誤載為「吳『佩』甄」）騎乘後載乘客丁○○之車
    號N53-532 號重型機車時，本應注意汽車行駛時，駕駛人應
    注意兩車併行之間隔，並隨時採取必要之安全措施，且依當
    時之路況並無不能注意之情事，竟疏未注意保持兩車併行之
    安全間隔，即貿然自乙○○騎乘之機車左方超車疾行駛越，
    致其所騎乘機車之右後照鏡與乙○○所騎機車之左後照鏡發
    生擦撞，造成乙○○、丁○○人車倒地，乙○○因此受有左
    臉部、雙手、雙膝、左肘等多處擦挫傷（此部分所涉過失傷
    害犯行部分，業經乙○○撤回告訴）。詎丙○○騎乘上開機
    車肇事致乙○○受傷後，明知應即採取救護或其他必要之措
    施，不得駛離，竟未停車下車查看並報警處理，即不顧乙○○之傷勢，逕行駛離肇事現場逃逸，嗣經乙○○自行就醫後
    報警處理，經警調閱路口監視器錄影後，因而循線查獲丙○○。
二、案經乙○○訴由臺北縣政府警察局板橋分局報請臺灣板橋地
    方法院檢察署檢察官偵查起訴。
    理  由
一、訊據被告丙○○矢口否認有上揭肇事致告訴人乙○○人受傷
    後逃逸之犯罪事實，辯稱：伊當時騎乘機車與告訴人機車同
    向行駛時，係在不同車道，且相隔有5 公尺，行駛中其並無
    擦撞到告訴人機車，且伊在目擊告訴人機車跌倒後，有稍微
    停車查看，但認為事不關己，所以才繼續行駛，又伊懷疑在
    板橋市○○路口告知伊擦撞告訴人機車一事之人，係與告訴
    人串通要陷害伊本人云云。然查，被告上開肇事逃逸之犯罪
    事實，業據告訴人乙○○於偵查中指證歷歷，並經證人丁○○於偵查中結證稱：當時伊坐在告訴人機車後座，有注意到
    一台機車從左後方靠很近駛過來，伊等機車隨即傾斜倒地，
    伊爬起後要叫對方停下，但對方不知是沒聽到還是刻意離開
    等語（見偵查卷34頁），復有在場目擊證人甲○○於偵查及
    本院審理時證述：伊當時騎乘機車在被告、告訴人二台機車
    後方不到1 公尺，有看到被告騎乘機車從告訴人機車左側快
    速穿過去，撞到告訴人機車左側，告訴人機車即倒地，當時
    倒地的女生有一人有喊撞到人，但被告機車並沒有停車理會
    ，快速往前行，之後被告往前行駛約3 、40公尺後，有停下
    往後看，但看一下後就騎走，伊看被告機車沒停下，就騎機
    車尾隨被告後面，當時被告就騎車走巷子，且越騎越快，伊
    一時追不到他，直到被告機車在板橋市○○路電信總局前等
    紅燈，伊才上前告知其撞到人，但被告回稱沒有，之後再過
    一個路口，伊還有再告知被告真的有撞到人，可是被告還是
    不理會，伊才記下被告車號等語明確（見偵查卷34至35 頁
    、本院98年2 月10日審判筆錄4 至7 頁），核與告訴人指訴
    之情節相符，足認被告確有肇事逃逸之犯罪事實無訛，其上
    開所辯，要屬事後卸責之詞，應不足採。此外，並有板橋中
    興醫院出具之告訴人受傷之診斷證明書、道路交通事故調查
    報告表、監視器錄影擷取光碟、本院98年2 月10日審判筆錄
    中之勘驗結果及翻拍照片、現場及車損照片等在卷可資佐證
    。是本案事證已臻明確，被告犯行洵堪認定。
二、核被告上開所為，係犯刑法第185 條之4 之肇事致人受傷逃
    逸罪。爰審酌被告犯罪之動機、目的、手段、犯罪所生之危
    害及犯罪後否認卸責之態度等一切情狀，量處如主文所示之
    刑，並諭知易科罰金之折算標準，以資懲儆。又被告前未曾
    受有期徒刑以上刑之宣告，有臺灣高等法院被告前案紀錄表
    附卷可按，其因一時失慮，偶罹刑典，經此刑之宣告後，應
    知警惕而無再犯之虞，且其已與告訴人達成民事賠償和解（
    參見卷附調解筆錄），本院因認對其所宣告之刑以暫不執行
    為適當，爰予以宣告緩刑二年，用啟自新。
三、另公訴意旨略謂被告於上開時地因過失肇事致告訴人受傷之
    行為，經告訴人提出告訴，因認被告此部分行為另涉犯有刑
    法第284 條第1 項之過失傷害罪嫌云云。惟按告訴乃論之罪
    ，告訴人於第一審辯論終結前得撤回其告訴；又告訴經撤回
    者，應諭知不受理之判決，刑事訴訟法第238 條第1 項、第
    303 條第3 款分別定有明文。查本件告訴人乙○○告訴被告
    過失傷害案件部分，起訴書認被告係觸犯刑法第284 條第1
    項前段之過失傷害罪，依同法第287 條前段之規定，須告訴
    乃論。茲據告訴人於98年2 月25日具狀撤回其此部分之告訴
    ，有撤回告訴狀在卷可稽，是揆諸首開說明，被告此部分被
    訴過失傷害之犯行，自應另為不受理判決之諭知。
據上論斷，應依刑事訴訟法第299 條第1 項前段、第303 條第3
款，刑法第185 條之4 、第41條第1 項前段、第74條第1 項第1
款，判決如主文。
本案經檢察官張慶林到庭執行職務
中    華    民    國    98    年    3     月    17    日
                  交通法庭  審判長法  官  彭  全  曄
                                  法  官  陳  正  昇
                                  法  官  洪  珮  婷
以上正本證明與原本無異。
如不服本判決應於收受送達後十日內向本院提出上訴書狀，並應
敘述具體理由；其未敘述上訴理由者，應於上訴期間屆滿後二十
日內向本院補提理由書（均須按他造當事人之人數附繕本）「切
勿逕送上級法院」。
                                  書記官  黃  頌  棻
中    華    民    國    98    年    3     月    17    日
附錄本案論罪科刑法條全文
中華民國刑法第185條之4（肇事遺棄罪）
駕駛動力交通工具肇事，致人死傷而逃逸者，處 6 月以上 5 年
以下有期徒刑。


司法院資訊處製作；財團法人民間司法改革基金會備份。
